

- nabilkajeiou@gmail.com
- Ile-De-France
- & www.kajeiou.fr
- Permis B
 Permis AM
- Véhicule personnel
- Ile-de-France

À propos de moi

Désir d'apprendre l'informatique depuis tout jeune.

Une bonne capacité d'autonomie et une bonne organisation.

Langues

Anglais

Intermédiaire niveau B2

Arabe

Autonome niveau B2

Espagnol

Avancé niveau C1

Centres d'intérêt

Voyager

Découverte de différentes cultures, et perfectionner mes compétences linguistiques

Nouvelles technologies et jeux

Participe à des communautés de joueurs

Sport

Pratique du judo pendant 5 ans, et du football pendant 3 ans.

Nabil Kajeiou

CDI/CDD - Développeur Fullstack

4 ans d'XP en développement Mobilité nationale

Portfolio: kajeiou.fr



Expériences professionnelles

Apprenti - Développeur Fullstack

D'octobre 2022 à octobre 2024 Odigo Boulogne-Billancourt, 92100

- Développement d'une application de diagnostic WebRTC en React et d'un serveur WebSocket Node.|s
- Développement d'applications web en utilisant les technologies Angular, Java Spring Boot et Node.js
- Configuration des application sur un environnement Docker, et de serveurs Apache ou Nginx
- Création de scripts en Shell pour l'importation massive quotidienne de données dans une base de données
- Développement de fonctions lambdas en Python sur AWS, Création et configuration d'API sur AWS Gateway, Gestion d'une base de données Redshift serverless et de conteneurs S3

Indépendant - Développeur Symfony

De février 2023 à juin 2024 Les Ingéniaux Place d'Italie, 75013 Paris

• Maintenance et amélioration de l'application back-office de l'entreprise Les Ingéniaux

Apprenti - Développeur Symfony

De septembre 2021 à septembre 2022 Les Ingeniaux Place d'italie, 75013

- Développement de l'application métier avec le framework Symfony PHP dans un environnement Docker
- Administration de la base de données MySQL
- Utilisation de Google Cloud Platform pour la gestion des événements sur Google Calendar et pour l'envoi de mails
- WooCommerce Api pour synchroniser la boutique WordPress au back-office
- Google Charts pour la génération de tableaux de bords graphiques

Stage - Développeur Typescript

De novembre 2020 à janvier 2021 Opinaka Montpellier, France

 Développement d'une application web en TypeScript et Node. Js dédiée au diagnostic de la COVID-19

Compétences

Base de données

MySQL, PostgreSQL, SQLite MongoDB, Firebase Realtime Database

Langages et frameworks

HTML/CSS, Javascript, Typescript, SQL, Python, PHP, Java Java Spring Boot, J2EE, Angular, React, React Native, Symfony, Bootstrap, MaterialUI

Versionning et Test

Git, SVN

Selenium, Junit, PhpUnit, Jest, UiPath

Déploiement et Cloud

Wamp, Apache, Nginx Docker, Portainer.io

AWS EC2, S3, Lambda, Redshift serverless, API Gateway, Quicksight, Amplify

Firebase Auth, Storage, Firestore

Diplômes et Formations

Bac +5 MASTÈRE Développement web et mobile

De 2022 à 2024 ESTIAM, école d'informatique et du numérique 75020

Bac +3 LICENCE Professionnelle - Conception, Développement, Test de Logiciels

De 2021 à 2022 IUT de Villetaneuse et IUT de Paris 93430

Bac +2 BTS Services Informatiques aux Organisations - SLAM

De 2019 à 2021 Lycée Turgot 75003

Bac +1 DUT Informatique

De 2018 à 2019 IUT Paris Descartes 75016

Nabil Kajeiou

■ nabilkajeiou@gmail.com

♀ Ile-De-France

Q 0766030397

Objet : Candidature pour l'offre de Développeur

Je me permets de vous adresser ma candidature pour le poste de Développeur au sein de votre entreprise.

Fraîchement diplomé d'un Mastère en Développement Web et Mobile et d'une expérience diversifiée de 4 ans dans le développement, j'ai eu l'occasion de travailler sur des technologies telles que Java, Angular, React, Symfony, et AWS et d'autres.

En tant que Développeur Symfony chez Les Ingéniaux, j'ai eu l'opportunité de mener à bien le développement de l'application back-office, pilier de l'activité de l'entreprise.

Seul développeur sur ce projet, j'ai collaboré étroitement avec le co-gérant, qui agissait en tant que client principal, en adoptant une approche agile pour répondre à ses besoins et faire évoluer l'outil.

Cette expérience m'a permis de développer une approche proactive face aux défis techniques tout en affinant mes compétences en PHP. Le fait de travailler directement avec le co-gérant, comme un client, m'a offert une vision claire des attentes métiers et m'a permis de proposer des solutions innovantes et efficaces, contribuant ainsi de manière significative à l'amélioration de l'outil central de l'entreprise.

Mon parcours de 2 ans chez Odigo m'a permis de travailler sur des projets diversifiés et complexes, notamment en React, Angular et Java Spring Boot.

Durant la première année, j'ai contribué au développement d'une application WebRTC, ainsi qu'au projet Panoptes, dédié à l'analyse des données d'utilisation des clients. Cela m'a permis de renforcer mes compétences en développement frontend et backend.

La deuxième année, mon travail s'est davantage concentré sur le cloud. J'ai largement utilisé AWS pour mettre en place des fonctions Lambda en Python, gérer des bases de données serverless via Redshift, et superviser des conteneurs S3. Cette immersion dans l'écosystème cloud m'a offert une compréhension approfondie du cycle de vie complet des applications, de la conception à la mise en production, en passant par l'automatisation.

Concernant mes projets informatiques, vous pourrez les découvrir sur mon GitHub à l'adresse suivante : https://github.com/kajeiou/. Vous y trouverez une variété de technologies que je maîtrise, reflétant mon expérience dans différents langages et frameworks.

Je suis motivé à poursuivre ma lancée professionnelle dans une entreprise comme la vôtre et déterminé à m'engager sur le long terme, souhaite faire évoluer et grandir l'entreprise. Mon objectif est aussi de construire une carrière solide, où je pourrais continuellement développer mes compétences tout en apportant une réelle valeur ajoutée aux projets.

J'ai hâte de partager mes compétences et mon expérience dans des projets innovants, collaborer avec des équipes dynamiques, et contribuer activement à la réussite des initiatives de développement.

Si mon profil vous intéresse pour ce poste ou tout autre poste en adéquation avec mon parcours, je serais ravi d'en discuter davantage. N'hésitez pas à me contacter.

Je vous remercie pour l'attention portée à ma candidature.

Cordialement, Nabil Kajeiou

Nabil Kajeiou

Objet: Projets scolaires ou personnels (professionels non inclus)

Vous pouvez retrouver mes projets sur mon portfolio en ligne www.kajeiou.fr

Frontend:

Angular

https://github.com/kajeiou/MyCine-Frontend-Angular

React

https://github.com/kajeiou/MyLibrary-Frontend-React

https://github.com/kajeiou/TenziGame-React

PHP

https://github.com/kajeiou/KbTravel-PHPNatif

Backend:

Node.js

https://github.com/kajeiou/MyCine-Backend-Nodejs https://github.com/kajeiou/MyLibrary-Backend-Nodejs

Java

https://github.com/kajeiou/Glisshop-JavaSelenium

https://github.com/kajeiou/RSA_Encryption-Java

https://github.com/kajeiou/GsbMedecin-JavaWeb

Golang

https://github.com/kajeiou/Projet-Golang

https://github.com/kajeiou/tp1_map-Golang

https://github.com/kajeiou/tp2_file-Golang

PHP

https://github.com/kajeiou/GSBBO-PHPZend

Python

https://github.com/kajeiou/GestionPersonnes-Python

https://github.com/kajeiou/Ferme-Python

Mobile:

Java (Android)

https://github.com/kajeiou/Jusqu-ici-JavaAndroid

https://github.com/kajeiou/MyQuiz-JavaAndroid

React Native

https://github.com/kajeiou/FlixBus-React-Native

https://github.com/kajeiou/Amigable-React-Native

Automation & RPA:

UiPath

https://github.com/kajeiou/RPA-Challenge-UiPath